【裁判字號】    98,簡上,747
【裁判日期】    980824
【裁判案由】    詐欺
【裁判全文】
臺灣板橋地方法院刑事判決             98年度簡上字第747號
上  訴  人
即  被  告  乙○○
選任辯護人  蔡宏修律師
上列上訴人即被告因詐欺案件，不服本院98年度簡字第2471號中
華民國98年4 月15日第一審判決（聲請簡易判決處刑案號：98年
度偵字第3955號），提起上訴，本院管轄之第二審合議庭判決如
下：
    主  文
上訴駁回。
乙○○緩刑貳年。
    事實及理由
一、本案經本院審理結果，認第一審以上訴人即被告乙○○係犯
    刑法第30條第1 項前段、第2 項，刑法第339 條第1 項之幫
    助詐欺取財罪，遂引用刑事訴訟法第449 條第1 項前段（誤
    載為刑事訴訟法第449 條第2 項）、第3 項、第454 條第2
    項，刑法第339 條第1 項、第30條第1 項前段、第2 項、第
    41條第1 項前段，刑法施行法第1 條之1 第1 項、第2 項前
    段，中華民國九十六年罪犯減刑條例第2 條第1 項第3 款、
    第7 條、第9 條，逕以簡易判決處刑，量處被告有期徒刑3
    月，如易科罰金，以新臺幣1 千元折算1 日，減為有期徒刑
    1 月又15日，如易科罰金，以新臺幣1 千元折算1 日，認事
    用法均無違誤，量刑亦屬妥適，應予維持，並引用第一審判
    決書記載之事實、證據及理由（詳如附件）。
二、上訴人即被告乙○○上訴意旨略以：原審判決認定之犯罪事
    實，伊均坦承，惟伊與被害人甲○○達成和解，爰請審酌給
    予緩刑自新等語。
三、訊據上訴人即被告乙○○對於原審判決認定之犯罪事實坦承
    不諱，核與被害人甲○○於警詢時指述綦詳，復有存入憑證
    影本、中國信託商業銀行股份有限公司96年9 月20日中信銀
    集作字第96507594號函文暨檢附之原始申設資料、各項異動
    資料及歷年交易明細表等在卷可參，是本件事證明確，被告
    犯行堪以認定。原審以上述法條，予以論罪科刑，其認事用
    法並無違誤，量刑亦屬妥適，被告上訴顯無理由，應予駁回
    。惟另查被告前未曾受有期徒刑以上刑之宣告，有臺灣高等
    法院被告全國前案紀錄表在卷可憑，而其係因一時失慮，而
    觸犯刑罰，事後已坦承犯行，深具悔意，復與被害人甲○○
    達成和解，此有和解書乙份在卷可按，衡其經此教訓後，應
    知所警惕，信無再犯之虞，本院因認原審判決所宣告之刑以
    暫不執行為適當，爰併予宣告緩刑2 年，以啟自新。
據上論斷，應依刑事訴訟法第455 條之1 第1 項、第3 項、第36
8 條、第373 條，刑法第74條第1 項第1 款，判決如主文。
本案經檢察官吳宗光到庭執行職務。
中    華    民    國    98    年    8     月    24    日
                  刑事第十三庭  審判長法  官  李幼妃
                                      法  官  張紹省
                                      法  官  鄭燕璘
以上正本證明與原本無異。
本件不得上訴。
                                      書記官  陳筱惠
中    華    民    國    98    年    8     月    24    日
附錄本案論罪科刑法條全文：
刑法第339條：
意圖為自己或第三人不法之所有，以詐術使人將本人或第三人之
物交付者，處5 年以下有期徒刑、拘役或科或併科1 千元以下罰
金。
以前項方法得財產上不法之利益或使第三人得之者，亦同。
前二項之未遂犯罰之。


司法院資訊處製作；財團法人民間司法改革基金會備份。
